Geoffroy Stolaric

Développeur Full-Stack PHP / JavaScript.

8 rue du château 02190 Condé / Suippe, FR

Born in Soissons, France in 1977

pdf version

J'évolue et je code dans le domaine web depuis 1998.

Mon expérience couvre de multiples activités comme les SS2I, la publicité, l'e-commerce, l'industrie, le secteur alimentaire en passant par la santé.

J'ai également exploré de nombreux domaines comme le multimédia, la maintenance, les dépoiements, la sécurité, le travail collaboratif, les apis.

Mon stack technique est orienté essentiellement dans l'univers open source.

Mon environnement applicatif tourne autour de linux, du PHP (Symfony, Zend), du JavaScript, ses bibiothèques et le SQL.

J'apprécie les défis, le travail en équipe, trouver et mettre en oeuvre des solutions, l'optimisation et exploiter les standards.

J'essaie de toujours améliorer mes connaissances et mes compétences afin de maîtriser au maximum mon sujet tout en m'investissant pleinement avec les outils modernes.

WORK EXPERIENCE (9)

Sep 2020 - Current

Analyste Programmeur at Maximo

Reims, Grand Est, France https://maximo.fr

Symfony API Platform JavaScript SASS Gitlab MySQL npm Informix 4GL

Développeur Frontend et Backend dans le commerce de détail de produits.

- Une application client/serveur basée sur Node.js Socket.IO / symfony 3.4.
- Conception et déploiement d'Apis avec Apiplatfrom
- Des applications internes basées sur > symfony 5.4 et Javascript.
- Conception de bundles internes pour Symfony

Jan 2018 - Jun 2020

Analyste programmeur at Guyot-Walser Informatique

Reims, Grand Est, France https://www.linkedin.com/company/25222418

LAMP Zend Framework JavaScript Jquery WinDev WebDev VirtualBox Vagrant

Développeur Frontend et Backend chez un éditeur de logiciels.

- Applications gestion des sinistres patient et Application gestion des identités patients dans les établissements de santé
- Correction des bugs et ajout des nouvelles fonctionnalités
- Cycle de mise en production, Documentations
- Clients: Compagnie d'assurance (Php), Établissements de santé (PCSoft).

Feb 2013 - Sep 2017

Développeur web at Cidéo

♀ Aÿ, Grand Est, France **☑** http://cideo.fr



En charge du développements web des clients de l'agence.

- Création et maintenance de sites médias pour quelques maisons de champagne et autres enseignes
- Sites E-commerce
- Gestion technique des hébergements mutualisés et dédiés
- Référencement naturel

Jul 2010 - Dec 2012

Développeur Web at Pomme Z Communication

Reims, Grand Est, France



Conception, programmation et test. Référencement naturel. Gestion de l'hébergement des clients. Gestion technique des hébergements mutualisés et dédiés

Oct 2006 - Oct 2009

Analyste programmeur at Quadra Informatique

 ♥ Reims et Strasbourg, Grand Est, France
 ☑ https://www.quadra-informatique.fr

LAMP Zend Framework JavaScript DotNet SASS Jquery Magento Joomla Prestashop Wordpress

Développeur web pour divers clients Régie/Forfait

Jan 2005 - Jul 2006

Développeur at Aïda, Wayne-Dalton

Reims, Grand Est, France

Php Mysql 4DIMENSION ASP.NET VB.NET

A Différentes missions de courtes durées dans diverses entreprises lors de mon arrivée à Reims

Jul 2004 - Jul 2004

Développeur at BETC 4D Euro RSCG

 ♥ Suresnes, Île-de-France, France
 ☑ https://fr.wikipedia.org/wiki/BETC

La foire aux vins 2004 de Carrefour

Jul 2000 - Jan 2004

Analyste programmeur at Young & Rubicam

Pacification Billancourt, Île-de-France, France Thttps://fr.wikipedia.org/wiki/Young_%26_Rubicam

Apache Red hat Mandrake Php3 Php4 Mysql Flash ActionScript Photoshop Illustrator

En charge de l'intranet de l'agence parisienne.

- Divers outils de gestion: Mesure d'audience, Statistiques, Archivage multimédia, Recherches documentaires, Veille marketing, Parc informatique, Espace de communication, Coursiers, Contrats juridique
- Animations intéractives, Planning, Groupware

Aug 1998 - Jun 2000

♀ Boulogne	Billancourt,	Île-de-Fran	ce, Fra	nce 🗹	https://en.v	wikipedia	.org/wiki	/Wunde	erman			
Power Mac	Windows 98	Windows N	T 4.0	Novell Ne	etware 4.11	Solaris	Lotus N	lotes	ASP.NE	T VBA	Php3	Mysql
Analyste pro	grammeur en	alternance.	1sema	aine/2								
Administr	ateur Réseau	X										
Support u	ıtilisateurs et r	éseaux en e	entrepri	se								
Programr	nation en form	nation										
EDUCATION	(2)											
1998 - 2000												
BTS Inform Senlis (FI	atique de Ges R) France	stion Dével	oppen	ent d'ap	plications	at AFOR	RP Oise					
1996 - 1997												
	at STI électro (FR) France	onique (F2)	Techno	ologie / É	Électroniqu	ue at Lyc	ée Léona	ard de	Vinci			
SKILLS —												
Frontend		E	Backend				Technique					
JavaScript	HTML / JSON	/ XML	PHP	MySQL	Node.js		Linux	shell	npm	Docker		
SCSS / CSS			Symfor	y Zend	REST		Git					
W3C / SEO	Microformats											
e-comme	erce											
PrestaShop	Magento											
LANGUAGES	S ———											
En												
Intermédiair	e											
INTERESTS												
Open sou	ırce	Gı	uitare)								